# 其他综合收益列报

提问人：一云 时间：2023-05-09 21:31:43
陈老师： 存货或自用房地产首次转换为以公允价值计量的投资性房地产时， 公允价值大于账面价值部分，计入其他综合收益。
请问：这个其他综合收益 要填在 利润表中 “ 五、其他综合收益的税后净额 2.将重分类进损益的其他综合收益” 项下吗？
其他综合收益既在利润表中要列示 ，也要列报在 资产负债表 净资产项下 ？
一云

回答人：chenyiwei
1 、该项其他综合收益需列入利润表的“五、其他综合收益的税后净额 2.将重分类进损益的其他综合收益”项下。
2 、该项其他综合收益同时影响资产负债表中的净资产。需注意：如果该项其他综合收益系发生于非全资子公司，则在合并报表中需按比例分配给少数股权。